【裁判字號】    89,易,719
【裁判日期】    890626
【裁判案由】    傷害
【裁判全文】
臺灣板橋地方法院刑事判決                          八十九年度易字第七一九號
    公  訴  人  臺灣板橋地方法院檢察署檢察官
    被      告  甲○○
右列被告因傷害案件，經檢察官提起公訴（八十九年度偵字第二四四號），本院判決
如左：
    主  文
甲○○傷害人之身體，累犯，處有期徒刑月，如易科罰金，以佰元折算壹日。
    事  實
一、甲○○前於民國八十三年間因妨害自由案件，經本院判處有期徒刑四月，上訴臺
    灣高等法院後撤銷改判有期徒刑三月確定，於八十四年十一月十日易科罰金執行
    完畢。仍不知悔改，於八十八年十一月五日晚上十一時五十分許，見乙○○將其
    固定在臺北縣永和市○○路九十三巷二弄九號旁空地上，用以佔用停車位之廢機
    車撬開，即自上址二樓住處下來與之理論，乙○○之妻丙○○○聽到爭吵聲，亦
    上前就佔用停車位問題與甲○○理論，雙方進而發生爭執，且甲○○因丙○○○
    出手抓其手臂（未據告訴），竟心生不滿，基於傷害之犯意，徒手毆打丙○○○
    ，致其受有右前胸、上臂及右面頰多處挫打傷暨局部微腫、壓痛等傷害。
二、案經丙○○○訴由臺北縣警察局永和分局報請臺灣板橋地方法院檢察署檢察官偵
    查起訴。
    理  由
一、訊據被告甲○○僅坦承於右揭時、地因乙○○將上開廢機車撬開，理論後再與告
    訴人丙○○○發生爭執等情，惟矢口否認有何傷害之犯行，並辯稱：伊並未出手
    毆打告訴人，反係遭告訴人抓傷手臂，而告訴人係指訴伊毆打其「右胸、身上多
    次成傷」，與其所提診斷證明書上所載傷勢不相符合，另證人黃福祥所證述「看
    到被告和告訴人吵架，沒有其他人吵架、沒有看到告訴人還手」等情節，復與告
    訴人指訴之內容不甚符合，均不足據為論罪之依據云云。經查：
（一）右揭事實，業據告訴人於警訊及偵審中指訴綦詳，核與證人黃福祥於本院調查
      中證述：在八十八年十一月初（詳細時間不記得了），伊在永和市○○路十一
      巷十號、十二號管理員位置看電視時，聽到外面有吵架聲音，就出來看，看到
      被告和告訴人可能因停車位的問題在吵架，而告訴人當時曾對被告說，這位置
      是大家的，為何用釘子釘住，被告就罵告訴人，告訴人反問為何罵他，於是被
      告就用拳頭打告訴人多下，告訴人差點就跌倒了等情節相符，而告訴人遭被告
      毆打後受有右前胸、上臂及右面頰多處挫打傷暨局部微腫、壓痛等傷害之情形
      ，復有永和振興醫院特種診斷書乙紙附卷可稽。
（二）告訴人於警訊及偵審中分別指述遭被告毆打情節雖有「打右胸、身上多次成傷
      」、「打胸部」、「搥胸部、頭部」等不一致情形，證人黃福祥證述「看到被
      告和告訴人吵架，沒有其他人吵架、沒有看到告訴人還手」等情節，亦與告訴
      人供稱「乙○○亦參與吵架、有還手抓被告的手」等情節不甚符合，惟按被告
      、被害人或證人之陳述有部分前後不一致或相互間有所歧異時，究竟何者為可
      採，何者為不足採，法院原得本其自由心證予以斟酌取捨，非謂一有不符或歧
      異，即應認其全部供述均為不可採信（最高法院七十八年台上字第一四六九號
      判決意旨參照），查告訴人與該證人就「被告出打毆打告訴人成傷」之基本事
      實之陳述並無不同，而告訴人既曾供述遭毆打「胸部、身上多次、頭部」，復
      與上開特種診斷書所載傷勢部位並無明顯差異，證人黃福祥亦供陳是「聽到吵
      架聲才出來看」，是縱其二人供述稍有歧異，仍不能認其全部供述均不可採信
      ，本院本於自由心證自可認定被告確實出手毆打告訴人成傷。
（三）另告訴人亦供承「爭執時曾用手抓被告之手臂」，此並經證人即被告之母親丁○於警訊及本院調查中證述明確，則告訴人所受傷害應係緣於告訴人以手抓其
      手臂所致，事涉被告傷害行為之動機及所受刺激，併予認定。
    綜上敘述，被告所辯未出手毆打告訴人成傷乙節，純屬卸責之詞，不足採信，罪
    證已臻明確，其犯行堪以認定。
二、核被告所為，係犯刑法第二百七十七條第一項之傷害罪。查：被告前於八十三年
    間因妨害自由案件，經本院判處有期徒刑四月，上訴臺灣高等法院後撤銷改判有
    期徒刑三月確定，於八十四年十一月十日易科罰金執行完畢，此有臺灣高等法院
    檢察署刑案紀錄簡覆表在卷可徵，其受有期徒刑之執行完畢後，五年以內再犯有
    期徒刑以上之本罪，為累犯，應依刑法第四十七條規定加重其刑。爰審酌被告之
    品行、智識程度、因停車位問題與告訴人發生爭執及遭抓手臂而出手予以毆打之
    動機、所受之刺激、傷害之手段，毆打後造成之傷害程度，以及被告犯罪後猶矢
    口否認犯行等一切情狀，量處如主文所示之刑，以資懲儆，並諭知易科罰金之折
    算標準。
據上論斷，應依刑事訴訟法第二百九十九條第一項前段，刑法第二百七十七條第一項
、第四十七條、第四十一條，罰金罰鍰提高標準條例第一條前段、第二條，判決如主
文。
本案經檢察官許景森到庭執行職務。
中      華      民      國    八十九      年    六      月   二十六   日
                                      臺灣板橋地方法院刑事第三庭
                                          法  官  趙  義  德
右正本證明與原本無異
如不服本判決應於送達後十日內向本院提出上訴狀
                                          書記官  張  慧  玲
中      華      民      國      八十九      年    七      月     一     日
附錄本案論罪科刑法條全文：
刑法第二百七十七條第一項：
傷害人之身體或健康者，處三年以下有期徒刑、拘役或一仟元以下罰金。


司法院資訊處製作；財團法人民間司法改革基金會備份。
